【裁判字號】    93,訴,1342
【裁判日期】    951204
【裁判案由】    侵權行為損害賠償
【裁判全文】
臺灣士林地方法院民事判決              93年度訴字第1342號
原      告    己○○
訴訟代理人    林玟岑律師
被      告    長盛育樂股份有限公司
法定代理人    乙○○
訴訟代理人    劉宗欣律師
              盧柏岑律師
              趙儷玲律師
受訴訟告知人  慶豐商業銀行股份有限公司
法定代理人    丁○○
訴訟代理人    李佳蕙律師
              陳瑞萍律師
上列當事人間請求侵權行為損害賠償事件，本院於95年11月6日
言詞辯論終結，判決如下：
    主  文
被告應給付原告新台幣伍佰貳拾伍萬元及自民國九十三年十二月
二十四日起至清償日止，按週年利率百分之五計算之利息。
原告其餘之訴駁回。
訴訟費用由被告負擔百分之九十四，餘由原告負擔。
本判決於原告以新台幣壹佰捌拾萬元供擔保後，得假執行。但被
告如於執行標的物拍賣、變賣前，以新臺幣伍佰貳拾伍萬元為原
告預供擔保後，得免為假執行。
原告其餘假執行之聲請駁回。
    事實及理由
一、按當事人得於訴訟繫屬中，將訴訟告知於因自己敗訴而有法
    律上利害關係之第三人，民事訴訟法第65條著有明文可稽，
    被告因認第三人慶豐商業銀行股份有限公司（下稱慶豐銀行
    ，原名國泰信託投資股份有限公司）原受委託辦理其83年股
    票簽證換發作業（83-NB 字號股票），竟疏未全數回收舊股
    票（81-NX 字號股票），即讓魏錦輝帶人至該銀行辦理股票
    背書手續或取走該新股票，使魏錦輝得以趁機詐騙原告，若
    導致被告敗訴而須負損害賠償責任，慶豐銀行因前揭疏失亦
    具有法律上之利害關係，故聲請對慶豐銀行為訴訟告知，本
    院審酌其聲請，認與前揭規定並無不合，業於民國95年9 月
    11 日 對慶豐銀行為訴訟告知，合先敘明。
二、原告起訴主張：85年6 月28日被告（原名四海育樂事業股份
    有限公司，嗣改名嘉虹育樂股份有限公司，再改為長盛育樂
    股份有限公司）之董事長魏錦輝（嗣改名胡錦輝，於89年11
    月23日死亡），因未能依合建契約交付台北市○○○路○段
    380 號企業經緯大廈4 樓之2 予原告，其個人與原告私下簽
    訂協議書（下稱系爭協議書），將其所有被告公司股份5%（
    發行總數110,000x5%=5,500股）過戶原告名下，以擔保債務
    之履行，翌日，魏錦輝即指示其助理黃珊珊帶原告至合作金
    庫古亭分行按交易股數5,500 股、每股面額及成交價格均為
    新台幣（下同）1,000 元，成交總金額5,500,000 元，按稅
    率0.3%繳交證券交易稅16,500元，因被告股票均寄存慶豐銀
    行統一保管，魏錦輝即指示其助理黃珊珊，與原告之女詹雅
    智至慶豐銀行敦化分行，辦理股票轉讓及過戶手續，於面額
    10,000元（即10股，每股1,000 元）、記名股東魏錦輝、編
    號83-NB-002767至83-NB-003316之股票550 張（下稱系爭股
    票）背面「出讓人蓋章」、「受讓人蓋章」、「公司登記證
    章」等欄，蓋用「魏錦輝」、「己○○」、「嘉虹育樂股份
    有限公司」印文，完成系爭股票之轉讓及過戶手續，並取回
    一份已完成手續之編號83-NB-003001之股票影本乙份交原告
    收執，原告雖要求魏錦輝交付系爭股票正本，惟其表示公司
    股票皆統一寄存在慶豐銀行，且系爭股票已過戶，需原告印
    章始得再轉讓，毋庸取得正本，原告不疑有他，始未再要求
    股票之正本，按魏錦輝係被告之董事長，其轉讓個人股份予
    原告，除蓋用自己印文，亦代表被告於系爭股票背面「公司
    登記證章」欄位上蓋用被告公司章，顯已代表被告受理原告
    登記為股東之請求，自應將原告之姓名及住居所登記於公司
    股東名簿，詎其怠於登記，已侵害原告之權利，且於同年10
    月28日利用被告公司辦理發行股份每股金額變更，須重新發
    行股票之機會，於代表被告公司委託六和會計事務所黃漢勇
    辦理股票重新印製時，銷除系爭股票上魏錦輝背書讓與原告
    之印文及被告受理登記之印文，致使重新印製之股票上並無
    已轉讓及受理過戶之記載，使原告受有相當於系爭股票總額
    即5,500,000 元之損害，此受理股東登記及重新印製股票之
    行為，無論外觀或社會觀感上，均足認係被告公司機關之職
    務行為或與職務有適當牽連關係之行為，自屬魏錦輝執行被
    告公司職務加損害於原告之行為，被告依民法第28條規定，
    自應與魏錦輝對原告負連帶損賠償之責等語。並聲明：
    (一)被告應給付原告5,500,000 元及自起訴狀繕本送達被告翌
    日起至清償日止，依週年利率5%計算之利息。(二)願供擔保請
    准宣告假執行。
三、被告辯稱：負責被告公司83-NB 字號股票簽證之慶豐銀行，
    並未回收被告81-NX 字號之舊股票，故83-NB 字號股票尚未
    合法簽證換發，自不得在外有效流通，魏錦輝與原告間系爭
    股票讓與行為應屬無效，又原告及魏錦輝並未向被告要求辦
    理股票名簿變更，原告並非被告之股東，被告換發86-ND 字
    號股票係依照股東名簿之記載，因而將系爭股票登記於魏錦
    輝名下，是以，原告未能取得86-ND 字號股票之原因，係其
    未辦理股東名簿登記之故，與魏錦輝是否代表被告印製股票
    之行為無關，其間並無相當因果關係，且原告並未證明魏錦
    輝不能履行系爭協議書之義務而有債務不履行應負賠償責任
    之情形，亦不得主張作為該協議書擔保物之系爭股票權利，
    從而，原告縱受有相當於股票總額之損害，亦係魏錦輝個人
    詐欺之違法行為所致，被告不負民法第28條連帶損害賠償責
    任，退步言之，縱認原告因而受有損害，原告得主張之金額
    ，亦應為系爭股票之實際淨值即每股2 元，而非原告主張之
    面額，應認原告之主張並無理由等語。並聲明：(一)駁回原告
    之訴及假執行之聲請。(二)如受敗訴判決願供擔保請准免為假
    執行。
四、兩造不爭執部分：(一)魏錦輝於85、86年原係被告公司之董事
    長。(二)原告提出之系爭協議書（原證1） 及財政部台北市國
    稅局年度證券交易稅一般代徵稅額繳款書（原證2） 之真正
    。(三)魏錦輝與原告間就被告公司系爭股票5,500 股（550 張
    ）辦理背書轉讓手續，於股票背面「出讓人蓋章」、「受讓
    人蓋章」、「公司登記證章」等欄，分別蓋用「魏錦輝」、
    「己○○」及「嘉虹育樂股份有限公司」印文之事實（但原
    告對其是否發生轉讓效力有爭執）。本件之爭點：(一)依原告
    與魏錦輝之系爭協議書，魏錦輝交付股份所擔保原告主債務
    是否已清償，原告有無損害？(二)被告83-NB字號股票是否已
    合法簽證發行？原告與魏錦輝背書移轉系爭股票，但未交付
    ，原告是否取得該股份？(三)魏錦輝對原告是否構成侵權行為
    ？魏錦輝對原告之侵權行為是否為執行被告代表人職務之行
    為？被告是否應依民法第28條規定負連帶損害賠償責任？被
    告認為侵權損害之發生係因原告未向被告公司申請辦理股東
    變更登記，其若造成損害，與被告印行新股票間不具相當因
    果關係，被告否認魏錦輝之行為係執行公司代表人職務。(四)
    損害之計算。
五：本院得心證之理由：
  (一)原告主張其於85年6 月28日與訴外人魏錦輝簽訂系爭協議書
    ，魏錦輝將其所有被告公司股份5%即5,500 股過戶原告名下
    ，以擔保其依合建契約將台北市○○○路○ 段380 號企業經
    緯大廈4 樓之2 移轉登記予原告等債務之履行，該股份已移
    轉原告所有等語。被告則主張系爭協議書僅記載台北市○○○路○ 段380 號企業經緯大廈4 樓，該樓有數戶，原告並未
    證明魏錦輝前揭協議書所載之主債務無法履行，原告且未對
    魏錦輝或其繼承人催告，履行期並未屆至，原告應無主張系
    爭股票之擔保權利等語。經查，原告與魏錦輝之系爭協議書
    雖約定以系爭股票5,500 股過戶原告名下作為擔保，有系爭
    協議書在卷可稽（本院一卷10頁），惟魏錦輝既將系爭股票
    5,500 股（550 張）辦理背書轉讓手續，於股票背面「出讓
    人蓋章」、「受讓人蓋章」、「公司登記證章」等欄，分別
    蓋用「魏錦輝」、「己○○」、「嘉虹育樂股份有限公司」
    印文，將股份轉讓原告，並依票面金額1,000 元，繳交證券
    交易稅16,500元，有財政部台北市國稅局年度證券交易稅一
    般代徵稅額繳款書及股票影本各1 份為證（原審卷第11、12
    頁），被告就前揭原告與魏錦輝於系爭股票550 張背書之行
    為亦表示不爭執，若該股票業經合法發行，背書轉讓亦屬適
    法者（詳如下(二)所述），自應認原告形式上業因背書讓與而
    成為系爭股票之所有人，擁有完整之權利，並不受到其與魏
    錦輝內部協議係讓與擔保關係之影響。是以，被告所辯魏錦
    輝主債務尚未確定不履行，原告不得對擔保物行使權利云云
    ，尚非可採，應以原告之主張為可採。
  (二)原告主張系爭股票已合法簽證發行，其自魏錦輝背書受讓系
    爭股票，係適法有效等語，被告則辯稱系爭股票即83-NB 字
    號股票未經合法簽證發行，魏錦輝背書後亦未交付，原告並
    未取得該股份等語。經查，被告公司於83年間8 月間委託慶
    豐銀行辦理換發及簽證股票11萬股、每股1000元、股票編號
    83-NB000001 至83-NB011000 號之事務，並於83年8 月25日
    發行股票等事實，有慶豐銀行93年11月25日（93）營託字第
    113 號函（外放台灣高等法院93年度重上字第322 號卷宗影
    本內）及95年1 月23日（95）慶銀託字第009 號函（本院二
    卷61頁）可稽，並據證人即慶豐銀行信託部襄理丙○○於95
    年11月6 日當庭提出被告公司於83年8 月23日委託該行辦理
    股票簽證之委託簽證契約、聲明書、證券簽證委託人印鑑卡
    正本可證，足認被告公司確於83年8 月間曾委託慶豐銀行辦
    理83-NB 字號股票之簽證事宜。被告雖辯稱伊公司於83年間
    並未換發編號83-NB 字號之股票，係訴外人即當時董事長魏
    錦輝私自委託所為云云，並舉證人即被告公司股東甲○○、
    證人即被告公司職員戊○○於95年9 月18日到庭證述在卷，
    惟查，慶豐銀行受委託處理被告83年之股票簽證換發，係依
    據被告公司83年8 月23日出具之委託簽證契約及聲明書，其
    上蓋有被告公司章及負責人魏錦輝之私章，應認負責人魏錦
    輝已代表被告公司向慶豐銀行提出股票簽證之聲請，已發生
    對外效力，縱使被告公司內部未為決議，但其外觀上既具備
    被告法律行為之形式，其效力自不受影響，應認被告所辯，
    並不足採。又查，慶豐銀行辦理被告公司83年之股票簽證事
    宜，應回收81年81-NX 字號舊股票1,100,000 股，但實際上
    在83年8 月23日僅回收81,400股（81-NX000001~2 、81-NX0
    00004 、81-NX00000 6~15 、81-NX000019~25），換發83-N
    B 字號股票，至86年3 月27日再回收17,000股（81-NX00000
    5 、81-NX000027~32），86年11月25日以除權判決視為回收
    2,800 股（81-NX000026） 及8,800 股（81-NX000003 、81
    -NX000016~18），故81-NX 字號舊股票已經全部回收，有慶
    豐銀行95年7 月31日（95）託營字第092 號函及所附股票簽
    證申請書4 張、除權判決2 張在卷可稽，按辦理股票簽證手
    續，依修正前「公司發行股票及公司債券簽證規則」第4 條
    第4 款規定，固然應將舊股票收回註銷後再簽證新股票，但
    如此規定之目的僅在防止新股票發出時舊股票未回收之情形
    ，故並未禁止部分回收舊股票後簽證換發該部分新股票之處
    理方式，股票簽證實務上亦有如此處理之情形，業據證人即
    慶豐銀行信託部襄理丙○○到庭證述在卷可稽，是以，對於
    83年已經回收81-NX 字號舊股票之部份，慶豐銀行就該部分
    股票簽證換發為83-NB 字號新股票，自應認係有效之股票。
    查魏錦輝背書轉讓原告之編號83-NB-002767至83-NB-003316
    系爭股票550 張，係屬已回收81-NX 字號舊股票81,400股部
    分，有慶豐銀行92年7 月15日（92）慶銀同字第297 號函所
    附換發股東名冊可稽（外放本院91年度重訴字第503 號卷宗
    影本內），顯見慶豐銀行就該部分回收舊股票為簽證並發出
    之新股票，係有效之股票，其效力並不因有部分股票未收回
    換發而受影響。是被告主張81-NX 字號舊股票未全部回收，
    故83-NB 字號新股票之簽證發行程序全部未完成云云，尚非
    可採。至於被告辯稱甲○○於85年10月始繳回81-NX 字號股
    票30,800股（依81年股東名簿記載，包括甲○○、李楊愛玉
    、李秋榮、李秋富、李秋惠、李秋霞之股數），李春松繳回
    11,000股（依81年股東名簿記載，包括李春松、杜麗鴦、李
    怡慶、歐陽利貞之股數），共41,800股，加上其他於86年繳
    回之17,000股、2,800 股、8,800 股，已達70,400股（占81
    -NX 字號股票110,000 股近70%） ，故慶豐銀行不可能在83
    年收回81,400股81-NX 字號舊股票云云，並提出股票繳收證
    明單據2 紙，及證人戊○○、甲○○於95年9 月18日到庭證
    述在卷為據，然查，於85年被告公司辦理股票簽證換發（每
    股金額由1,000 元變為10元）時，依被告提出之股東名簿所
    示（依每股10元計算），甲○○之股數僅18,000股，李楊愛
    玉1,008,000 股、李秋榮350,000 股，李秋富144,000 股，
    李秋惠250,000 股，李秋霞300,000 股，合計2,070,000 股
    ，相當於81-NX 字號股票20,700股，李春松、杜麗鴦、歐陽
    利貞於85年則無股份，僅餘李怡慶仍有352,000 股，相當於
    81-NX 字號股票3,520 股，有慶豐銀行92年12月16日（92）
    慶銀同字第482 號函所附被告公司股東名簿可稽（外放本院
    91年度重訴字第503 號卷宗影本內），顯見甲○○、李楊愛
    玉、李秋榮、李秋富、李秋惠、李秋霞、李春松、杜麗鴦、
    李怡慶、歐陽利貞等股東，於81年至85年間，股份總數減少
    甚多，甲○○及李春松於85年10月不可能仍持有與81年股東
    名簿股數相符之81-NX 字號股票，足見被告提出之股票繳收
    證明單據及證人戊○○、甲○○所證，並非事實，應認被告
    所辯，尚非可採。再查，魏錦輝所有被告公司於83年8 月25
    日有效換發之系爭股票，雖置於慶豐銀行保管，惟慶豐銀行
    亦同意由發行公司親自辦理過戶手續，有慶豐銀行大同分行
    92年7 月15日 (92) 慶銀同字第297 號函覆明確可稽（外放
    本院91年度重訴字第503 號卷宗影本內），魏錦輝因前揭協
    議書而背書轉讓系爭股票予原告，係雙方派人攜章至慶豐銀
    行，由魏錦輝一方領出系爭股票550 張，並於股票背面蓋章
    ，嗣即交付買受人即原告一方亦於股票背面蓋章，則依公司
    法第164 條規定：「記名股票由股票持有人以背書轉讓之」
    ，應認魏錦輝業於85年6 月29日以背書方式，轉讓並已交付
    原本登記於自己名下之被告公司系爭股票550 張予原告，原
    告業已依法取得系爭股票之權利。至於系爭股票嗣雖繼續交
    由慶豐銀行保管，然解釋上應認係原告取得系爭股票後同意
    續由慶豐銀行保管，為間接之占有，被告辯稱原告並未取得
    系爭股票，故未合法受讓股份等語，應非可採。
  (三)原告主張魏錦輝於背書讓與系爭股票予原告時，除蓋用自己
    印文，亦代表被告於系爭股票背面「公司登記證章」欄位上
    蓋用公司章，顯已代表被告受理原告登記為股東之請求，自
    應將原告之姓名及住居所登記於公司股東名簿，詎其怠於登
    記，已侵害原告之權利，且於85年10月28日利用被告公司辦
    理發行新股票時，銷除系爭股票上魏錦輝背書讓與原告之印
    文及被告受理登記之印文，致使重新印製之股票上並無已轉
    讓及受理過戶之記載，使原告受有損害，此受理股東登記及
    重新印製股票之行為，無論外觀或社會觀感上，均足認係被
    告公司機關之職務行為或與職務有適當牽連關係之行為，被
    告自應就魏錦輝之執行職務行為負連帶損害賠償責任等語。
    被告則辯稱原告若受魏錦輝侵害而致生損害，原因係原告未
    向被告公司申請辦理股東變更登記之故，與被告印行新股票
    間不具相當因果關係，其為魏錦輝個人所為，被告公司無須
    負連帶賠償責任等語。按法人乃法律虛擬之人格，一切事務
    對外均須由其法定代理人、董事或其他有代表權之人代表行
    之，故上開有代表權之人代表法人而為之行為，即屬法人之
    行為，因此所加於他人之損害，該行為人須與法人負連帶賠
    償之責任，此由民法第28條規定：「對於其董事或其他有代
    表權之人，因執行職務所加於他人之損害，應與行為人連帶
    負損害賠償責任」等語即明。所謂執行職務，凡在外觀上足
    認為機關之職務行為，及在社會觀念上，與職務行為有適當
    牽連關係之行為均屬之，最高法院87年度台上字第2259 號
    判決意旨可資參照。又按民法第28條所謂「因執行職務所加
    於他人之損害」，並不以因積極執行職務行為而生之損害為
    限，如依法律規定，董事負執行該職務之義務，而怠於執行
    時所加於他人的損害，亦包括在內，有最高法院64年度台上
    字第2236號判例意旨可參。經查，原告自魏錦輝處以背書方
    式受讓系爭股票，詳如前述，嗣雖未另向被告公司申請登記
    於股東名簿上，惟魏錦輝係當時被告公司之負責人，其背書
    轉讓系爭股票予原告時，亦持被告公司之公司章蓋於股票背
    面之「公司登記證章」欄內，有原告提出之股票影本1 紙可
    按（本院一卷12頁背面），外觀上足認被告公司業已知悉原
    告自魏錦輝處受讓5,500 股之事實，並同意受理原告為股東
    之登記。又查，魏錦輝實際上並未交辦原告取得83-NB 字號
    股票5,500 股之登記事宜，被告公司至85年間仍未將原告登
    記於股東名簿上，有同前85年被告公司股東名簿可稽，魏錦
    輝且於85年10月28日利用被告公司辦理股份每股金額變更，
    須重新發行股票之機會，代表被告公司核定股東姓名、股數
    ，重新印製新股票時，隱匿原告為5,500 股股東之事實，將
    83-NB-002767至83-NB-003316系爭股票應換發之86-ND 字號
    新股票，逕行印上自己姓名，藉以在新舊股票換發之際，實
    質銷除系爭股票上魏錦輝背書讓與原告之印文及被告受理登
    記之印文，致生原告喪失被告公司5,500 股股份之損害，魏
    錦輝此受理股東登記、核定發行及重新印製股票之行為，無
    論外觀或社會觀感上，均足認係被告公司機關之職務行為或
    與職務有適當牽連關係之行為，依前揭說明，應屬魏錦輝執
    行被告公司職務行為，又原告之損害，與之亦具相當因果關
    係，自應構成侵權行為。被告雖辯稱原告生損害之原因，實
    係原告未向被告公司申辦股東名簿變更登記之故，與被告印
    行新股票間不具相當因果關係，其無須負責等語，實則，若
    非魏錦輝利用85年10月28日被告公司辦理換發新股票之機會
    ，於新股票上逕印自己姓名，藉以銷除原告背書受讓系爭股
    票之印文，原告仍可依據系爭股票主張股東權利，原告喪失
    股份之原因，實肇自魏錦輝消極未辦理原告登記事宜及積極
    核定發行、重新印製自己姓名之股票等行為，自應認其職務
    行為與原告之損害間具有相當因果關係。從而，原告依民法
    第28條規定，請求被告就前任負責人魏錦輝執行職務之行為
    負連帶損害賠償責任，洵屬有據。至於被告辯稱原告主張該
    侵權行為發生於85年間，至今已逾2 年之消滅時效云云，惟
    原告主張其至93年11月至台灣高等法院為93年度重上字第32
    2 號民事案件作證時，始知悉此事，至本案起訴之93年12月
    15日，並未罹於知悉其事後2 年內或侵權事發後10年內之消
    滅時效，經查，原告係於93年11月5 日始至台灣高等法院為
    93年度重上字第322 號民事案件作證，有準備程序筆錄在卷
    可稽（外放台灣高等法院93年度重上字第322 號卷宗影本內
    ），依原告主張其知悉時起算，尚無罹於時效之情形，又被
    告並未提出其他證據以實其說，應認被告之主張，並非可採
    。
  (四)原告得請求之損害賠償範圍為何？
    按損害賠償，除法律另有規定或契約另有訂定外，應以填補
    債權人所受損害及所失利益為限，民法第216 條第1 項規定
    甚明。原告主張因被告負責人魏錦輝之侵權行為，致其所有
    被告公司股票5,500 股，於85年間再次換發新股時喪失權利
    ，致生損害即該股票當時之價值5,500,000 元，應由被告賠
    償等語。被告則辯稱其自85年以來，持續虧損，股票淨值遠
    低於面額，訴外人陳晉卿購買被告公司股票，每股僅值2 元
    ，應認原告之主張並無理由云云。經查，原告所有之股票權
    利遭侵害之時點，係85年間，被告既係因法律規定而連帶為
    公司負責人魏錦輝負責賠償，尚無從回復原狀，自應以當時
    股票之價值改以金錢賠償之。原告雖主張應以面額每股1,00
    0 元計算，舉出台灣高等法院93年度重上字第322 號民事判
    決為證，並稱當時同樣向魏錦輝購買被告公司股票之鄭世雄
    ，亦以相當於面額之價錢購買等語，惟查，本件原告並非實
    際支出現金購買股票，尚無從據其資金憑證證明當時之股票
    價格，然參酌鄭世雄與被告前揭案件事實，鄭世雄係於85年
    8 月7 日以自己對於胡錦輝之10,500,000元債權，買受魏錦
    輝持有之被告公司股票11,000股，足認85年間系爭股票5,50
    0 股之市價應為5,250,000 元，有前揭台灣高等法院民事判
    決可稽，應認原告得請求5,500 股賠償之金額為5,250,000
    元，逾上開准許範圍之請求，則無理由。至於被告所辯其股
    票淨值僅值2 元，遠低於面額云云，然查，股票市價與公司
    淨值間，未必相當，又被告所指訴外人陳晉卿購買被告公司
    股票，每股僅值2 元，其時點係在92年間，當時股票面額已
    改為10元，且被告公司之經營持續惡化，有被告提出之營利
    事業所得稅結算申報書及資產負債表可稽（本院二卷216 至
    235 頁），其與原告受侵害之時點即85年間，相距7 年之久
    ，自難相提並論，應認被告之主張，並非可採。
  (五)綜上，原告依民法第28條及侵權行為之規定，請求被告給付
    於5,250,000 元及自起訴狀繕本送達翌日即93年12月24日起
    按週年利率5%計算之遲延利息範圍內，為有理由，應予准許
    ，逾上開範圍之請求，為無理由，應予駁回。
六、兩造均陳明願供擔保，請求宣告假執行及免為假執行，於原
    告勝訴部分，核無不合，爰酌定相當之擔保金額，分別予以
    准許，於原告敗訴部分，其聲請則失所附麗，應予駁回。
七、本件判決基礎已臻明確，兩造其餘之攻擊防禦方法及訴訟資
    料，經本院斟酌後，核與判決不生影響，無一一論述之必要
    ，併予敘明。
八、據上論結，本件原告之訴一部有理由，一部無理由，依民事
    訴訟法第79條、第390 條第2 項、第392 條第2 、3 項、判
    決如主文。
中    華    民    國    95    年    12    月    4     日
                  民事第一庭  法  官  高愈杰
以上正本證明與原本無異。
如對本判決上訴須於判決送達後20日內向本院提出上訴狀。
中    華    民    國    95    年    12    月    12    日
                              書記官  高楚安


司法院資訊處製作；財團法人民間司法改革基金會備份。
